Inventaris van het archief van het Ministerie van Financiën: Directie Algemene Fiscale Politiek, 1945-1989
Nationaal Archief, Den Haag
Ministerie van Financiën: Directie Algemene Fiscale Politiek
Fin / AFP
1958-1989
5228
5.10 meter; 184 inventarisnummers.
Normale geschreven, getypte en gedrukte documenten, geen bijzondere handschriften.
Nationaal Archief, Den Haag
Ministerie van Financiën / Directie Algemene Fiscale Politiek
Het archief bevat stukken betreffende onder meer wet- en regelgeving met betrekking tot belastingheffing, de beantwoording van vragen van leden van de Eerste en Tweede Kamer met betrekking tot fiscale wetgeving, rapportages en nota's met betrekking tot onderzoek, verdragen met andere mogendheden, besluitvorming en richtlijnen, en stukken betreffende de Werkgroep Tax-Expenditures, die als taak had onderzoek te doen naar in de Nederlandse fiscale wetgeving opgenomen bepalingen waaruit belastinguitgaven voortvloeien.
Archiefvorming
Geschiedenis van de archiefvormer
De volledige historische achtergronden en ontwikkelingen van de Directie Algemene Fiscale Politiek zijn uitgebreid beschreven in de volgende publicaties:
19. Belastingver(h)effend. Een institutioneel onderzoek naar de actoren en handelingen op het terrein van het heffen en invorderen van belastingen, 1940-1993 (samenstelling: P.C.A. Lamboo; ISBN 90-74442-24-2), 's-Gravenhage 1994.
38. De grens geslecht. Rapport van een institutioneel onderzoek naar de taken en het overheidshandelen op het beleidsterrein invoerrechten en accijnzen, 1962-1995 (samenstelling: A.A. Mietes; ISBN 90-74442-72-2), 's-Gravenhage 1999.
65. Belastingen: de geheiligde schuld. Een institutioneel onderzoek naar het handelen van actoren op het beleidsterrein van de heffing van rijksbelastingen op grond van de wet- en regelgeving betreffende de zogenoemde heffingswetten per belastingsoort, met uitzondering van de invoerrechten en accijnzen, 1940-1993 (samenstelling: P.C.A. Lamboo; ISBN 90-74442-70-6), 's-Gravenhage 1999.
Geschiedenis van het archiefbeheer
De verwerving van het archief
Het archief is krachtens bepalingen van de Archiefwet overgebracht.
Inhoud en structuur van het archief
01.01.02; 2.08
Selectie en vernietiging
Voor de selectie werd gebruik gemaakt van:
Selectielijst neerslag handelingen minister van Financiën op het beleidsterrein Rijksbegroting over de periode 1940(1945) - 1993(2000) (vastgesteld bij Beschikking van de minister van Onderwijs, Cultuur en Wetenschappen en de minister van Financiën, nr. 96.338.RWS/EIB d.d. 3 mei 1996) (gepubliceerd in de Staatscourant 1996, d.d. 22 mei 1996, nr. 96), laatstelijk gewijzigd bij Beschikking van de minister van Financiën en de staatssecretaris van Onderwijs, Cultuur en Wetenschappen, nr. C/S/05/140 d.d. 25 januari 2005 (gepubliceerd in de Staatscourant 2005, nr. 62 d.d. 31 maart 2005)
Selectielijst voor de neerslag van de handelingen van de minister van Financiën en de onder hem ressorterende actoren op het beleidsterrein Belastingheffing over de periode 1940 - 1993, 19 januari 1995/nr. 95.48MB/EIB, gepubliceerd in de Staatscourant 1995, d.d. 19 augustus 1995, nr. 199, laatstelijk gewijzigd bij Beschikking van 8 maart 2005/Nr. C/S/05/518, gepubliceerd in de Staatscourant 2005, d.d. 31 mei 2005, nr. 102, rekening houdende met rectificatie, gepubliceerd in de Staatscourant 2005, d.d. 19 september 2005, nr. 181.
Selectielijst voor de neerslag van de handelingen van de minister van Financiën en de onder hem ressorterende actoren op het beleidsterrein Invoerrechten en Accijnzen over de periode 1945 - 1962; 7 december 2000/R&B/OSTA/2000/2081, gepubliceerd in de Staatscourant 2001, d.d. 2 februari 2001, nr. 24.
Selectielijst voor de neerslag van de handelingen van de minister van Financiën en de onder hem ressorterende actoren op het beleidsterrein Invoerrechten en Accijnzen over de periode 1962 - 1995; 10 september 2001/R&B/OSA/2001/3158, gepubliceerd in de Staatscourant 2002, d.d. 21 januari 2002, nr. 14.
Selectielijst voor de neerslag van de handelingen van de minister van Financiën en de onder hem ressorterende actoren op het beleidsterrein Heffing van Rijksbelastingen over de periode 1940 - 1993; 10 juli 2001/R&B/OSA/2001/2596, gepubliceerd in de Staatscourant 2001, d.d. 29 augustus 2001, nr. 166, laatstelijk gewijzigd bij Beschikking van de staatssecretaris van Onderwijs, Cultuur en Wetenschappen en de minister van Financiën van 3 mei 2005/Nr.C/S&A/05/945, gepubliceerd in de Staatscourant 2005, 30 augustus 2005, nr. 167, rekening houdende met rectificatie, gepubliceerd in de Staatscourant 2005, d.d. 19 september 2005, nr. 181.
Selectielijst voor de neerslag van de handelingen van de minister van Financiën als vakminister en de onder hem als vakminister ressorterende actoren op het deelbeleidsterrein Arbeidsvoorwaarden Rijkspersoneel over de periode 1945 - 1996; 30 juli 2001/R&B/OSA/2001/866, gepubliceerd in de Staatscourant 2001, d.d. 16 oktober 2001, nr. 200 en d.d. 17 oktober 2001, nr. 201.
Selectielijst voor de neerslag van de handelingen van de minister van Financiën en de onder hem ressorterende actoren op het beleidsterrein Organisatie van de Rijksoverheid over de periode 1945 - 1999 (vastgesteld bij Beschikking van de staatssecretaris van Onderwijs, Cultuur en Wetenschappen en de minister van Financiën, nr. C/S&A/05/1198 d.d. 5 juli 2005 (gepubliceerd in de Staatscourant 2005, nr. 245 d.d. 16 december 2005)).
Lijst van te vernietigen archiefbescheiden van de onder het Ministerie van Financiën ressorterende Directie Organisatie van de Belastingdienst (NMA/Ar 2063 I d.d. 22.06-1987, nr. 1987-147.
Vanaf 2004 t/m 2007 heeft geregeld vernietiging plaatsgevonden. Dit uiteraard na verleende toestemming van de zorgdrager.
De archiefbestanden van de beide directoraten-generaal omvatten in totaal circa 1580 meter. Hiervan is na verkregen toestemming ca. 1265 meter afgevoerd naar Van Gansewinkel Nederland BV en daar op de gebruikelijke manier vernietigd.
De bestanden, met een omvang van ca. 160 meter, waarvan de termijn van vernietiging nog niet bekend was of waar de vernietigingsdatum nog niet was verstreken, zijn geretourneerd naar het Ministerie van Financiën.
Na bewerking zijn de te bewaren bestanden, met een totale omvang van ca. 155 meter in 2007 overgedragen aan het Nationaal Archief. De omvang van het blok Directie Algemene Fiscale Politiek bedraagt 5,25 meter.
Ordening van het archief
Het archief is allereerst ingedeeld naar beleidsterrein. Met een beleidsterrein wordt bedoeld een afgebakend onderwerp van overheidsbemoeienis, in dit geval dus "heffen en invorderen van belastingen", "invoerrechten en accijnzen" en "heffing van rijksbelastingen".
Per beleidsterrein is het archief onderverdeeld naar handeling. Per handeling zijn de beschrijvingen van de dossiers vermeld. Een handeling wordt verricht door een actor ter uitvoering van een taak, of op grond van een wettelijke bevoegdheid. Een actor is een overheidsinstelling die bevoegd is zelfstandig op te treden (bijvoorbeeld een minister) binnen het beleidsterrein. Op een beleidsterrein treden meerdere actoren handelend op.
Bij deze toegang is een concordantie toegevoegd met een verwijzing van de zogenaamde boekwerknummers naar de betreffende inventarisnummers. De beschrijvingen binnen deze boekwerken zijn binnen het betreffende boekwerk op alfabetische volgorde en vervolgens op chronologie gesorteerd. Ook is als bijlage bij deze toegang een afkortingenlijst opgenomen.
Archiefbescheiden onder een aantal handelingen zijn vanwege hun omvang onderverdeeld aan de hand van een activiteit- of objectgerelateerde rubrieksindeling. Binnen de toegang zijn de beschrijvingen in het algemeen chronologisch onder de handelingen geordend mits er ten behoeve van de zoekoptimalisatie voor het betreffende onderdeel, voor een alfabetische of geografische ordening is gekozen. Er zijn een aantal archiefbescheiden opgenomen die buiten de handelingsperiode vallen. Het gaat hier, bij gebrek aan andere handelingen, om uitzonderlijke gevallen waarbij de activiteiten behorende bij de desbetreffende handeling ook buiten de periode heeft plaatsgevonden. Bovendien treft u een aantal archiefbescheiden met einddatum (tot) 1991. Het gaat hier om einddatering van een aantal dossiers, dat een geheel proces vertegenwoordigt, waarbij de begindatum binnen 1958 - 1989 valt.
In de toegang treft u meerdere beschrijvingen aan met hetzelfde inventarisnummer echter met een andere beschrijving. Bij de dossiervorming zijn object- en of activiteitendossiers gevormd. Voor een betere ontsluiting is gekozen voor een één op één beschrijving.
Aanwijzingen voor de gebruiker
Openbaarheidsbeperkingen
Volledig openbaar.
Materiële beperkingen
Andere toegang
Het archief was aanvankelijk beschreven in de Institutionele Toegangen:
5.019.5228 - Institutionele Toegang op de gegevensbestanden van de Directie Algemene Fiscale Politiek m.b.t. het beleidsterrein Belastingheffing over de periode vanaf 1945
5.038.5228 - ?
5.065.5228 - Institutionele Toegang op de gegevensbestanden van de Directie Algemene Fiscale Politiek m.b.t. het beleidsterrein Heffing van Rijksbelastingen over de periode vanaf 1945
Aanvraaginstructie
Openbare archiefstukken kunnen online worden aangevraagd en gereserveerd. U kunt dit ook via de terminals in de studiezaal van het Nationaal Archief doen. Om te kunnen reserveren dient u de volgende stappen te volgen:
U maakt een profiel aan op www.gahetna.nl, en logt vervolgens in
Via de archiefinventaris (alleen de beschrijvingen met rode nummers) selecteert u het gewenste archiefstuk door op de knop 'Reserveren' te klikken
In het volgende scherm geeft u aan op welke dag u het archiefstuk wilt inzien
Indien u zich bevindt in de studiezaal en een tafelnummer heeft ontvangen kunt u dit nummer vermelden. Als u geen tafelnummer heeft kunt u tafelnummer 777 laten staan
Vervolgens bevestigt u uw reservering door deze te versturen.
Verwant materiaal
Beschikbaarheid van kopieën
Beschrijving van de series en archiefbestanddelen
- Belastingheffing, zorgdrager minister van Financiën 1945-2001, 019
  - Het (mede-) voorbereiden, wijzigen en intrekken van wetten met betrekking tot de heffing van belastingen (inclusief voornemens tot wetgeving die niet tot daadwerkelijk nieuwe wetgeving hebben geleid). 1945-, 2
    Actor: Minister van Financiën
    Grondslag: Grondwet, art. 104 ("Belastingen van het Rijk worden geheven uit kracht van een wet. Andere heffingen van het Rijk worden bij de wet geregeld") vanaf 1983/1987, art. 188 vanaf 1972, art. 181 vanaf 1948, art. 175 vanaf 1938.
    Datum: 31-05-2005
    - Wetsvoorstel (5380) en wetsontwerp (6543) inzake fiscale voorzieningen voor de werkende gehuwde vrouw., 1960-1961; 70, 202
      Niet nader onder te verdelen
      - 1960-1961, 70; A 856; pak
      - 1961, 202; 35/1; 35/5; pak
    - Wetsontwerp tot invoering van de verlaging van de inkomsten- en loonbelasting alsmede beëindiging van de tijdelijke verhoging van de vennootschapsbelasting (6501)., 1961; 91; A 856
    - Wetsontwerpen tot invoering van de verlaging van de inkomsten- en loonbelasting alsmede beëindiging van de tijdelijke verhoging van de vennootschapsbelasting en heffing van een bijzonder invoerrecht op minerale oliën (6344)., 1961-1966; 52; OA 7994; pak
    - Algemene herziening van de belastingwetgeving (5380)., 1962-1966; 34; A 851; pak
    - Wetsontwerp tot verlaging van de inkomsten- en de loonbelasting en tot instelling van een tijdelijke heffing tegen uitgifte van belastingspaarbrieven (8378)., 1965-1967; 33; A 851
    - Aanpassing van het tarief van de inkomsten- en de loonbelasting ten aanzien van de verzwaring van de druk als gevolg van de gezamenlijke werking van prijsstijgingen en progressie., 1968-1969; 18; 301; 302; 303; pak
    - Ontwerpadviesaanvraag aan de Sociaal Economische Raad (SER)., 1969-1970; 1; 16
    - Memorie van Antwoord., 1970; 4; 20; pak
    - Ter behandeling in de Ministerraad., 1970; 3; 19; pak
    - Wetsontwerp tot afschaffing van de nieuwe onbelaste reserve (11 263)., 1972; 114; A 4691
    - Wetsontwerp tot begeleiding van spaarloon op het terrein van de belasting en premieheffing (11 820)., 1972; 113; A 4691
    - Wetsvoorstel tot wijziging van de Successiewet 1956 ten aanzien van het uitkeringsrecht bij versterf., 1972; 37; A 4692
    - Wetsontwerp Selectieve Investeringsheffing (12 045)., 1972-1974; 36; A 4692; pak
    - Wijziging van de Wet Investeringsrekening en van de Wet op de Inkomstenbelasting 1964 inzake de milieu- en de energietoeslag (Stcrt. 1980, 146)., 1974-1984; 179; 80/11508; pak
    - Wijziging van de Wet Investeringsrekening inzake de zeescheepvaart (17 100)., 1976 - 1988; 183-184
      - 1976-1982, 183; 80/11509; pak
      - 1983-1988, 184; 80/11509; 80/11510; pak
    - Wijziging van de Wet Investeringsrekening: Algemeen (17 100)., 1978 - 1989; 186-188
      - 1978-1981, 186; 80/111510; pak
      - 1982-1985, 187; 80/11510; 80/11511; pak
      - 1986-1989, 188; 80/11511; pak
    - Behandeling van het wetsontwerp tot wijziging van de Algemene Wet inzake de Douane en de Accijnzen (17 044)., 1981-1983; 5; 34
    - Wetsontwerp tot Vereenvoudiging van de WIR en wetsontwerp Bestrijding Profit-routing (Stb. 469)., 1982-1983; 178; 80/11507
    - Tweede wetsontwerp Tweeverdieners (18 121)., 1982-1984; 175-177
      - 1982-1983, 175; 80/11504; pak
      - 1984, 176; 80/11504; pak
      - 1984, 177; 80/11504; 80/11505; pak
    - Wetsvoorstel tot afschaffing van de negatieve aanslag van de Wet Investeringsrekening (19 305)., 1983 - 1987; 190-192
      Niet nader onder te verdelen.
      - 1983-1985, 190; 80/11513; pak
      - 1985, 191; 80/11513; 80/11514; pak
      - 1986-1987, 192; 80/11514; pak
    - Wijziging van de Wet Investeringsrekening inzake verruiming en inperking van landbouwvrijstellingen (17 520)., 1984-1988; 181; 80/11509; pak
    - Wetsontwerp tot wijziging van de Algemene Wet inzake Rijksbelastingen, houdende nadere begrenzing van de bevoegdheid tot navorderen en invoering van een verhogingsregeling bij de vaststelling van aanslagen (19 393)., 1985 - 1989; 6, 9
      - 1985-1986, 6; 54; 62; pak
      - 1987-1989, 9; 73; 81
    - Bronheffing op deelnemingsdividenden., 1985-1991; 214; 80/6883
    - Wetsvoorstel tot bestendiging voor 1987 van de tijdelijke verhoging van de inkomsten- en de loonbelasting (19 712)., 1986; 161; 80/9380
    - Wetsvoorstel tot verbetering van de voortgang van fiscale wetgevingsprocedure (19 279)., 1986; 152; 80/6882
    - Wetsvoorstellen ter invoering van de voorstellen van de Commissie Oort (20 873)., 1987-1989; div. nrs
      - 1987, 162; 80/9379; pak
      - 1988-1989, 163; 80/9379; pak
      - 1988-1989, 200; 80/11820; pak
      - 1988-1989, 201; 80/11820; pak
    - Wetsvoorstel Algemene Wet Toezicht en Opsporing (kenmerk 088 - 1417)., 1988; 167; 80/9382
    - Wetsvoorstel tot intrekking van de WIR en invoering van een kleinschaligheidspremie (WIR toeslagen) (20 492)., 1988-1989; 180; 80/11508; pak
  - Het (mede-) voorbereiden, wijzigen en intrekken van bepalingen met betrekking tot het heffen van belastingen en andere heffingen in wet- en regelgeving die als eerstverantwoordelijke door andere ministeries opgesteld worden, alsmede advisering over ministerraadstukken hierover. 1945-, 3
    - Instelling van een werkgroep ter voorbereiding van heffingen inzake de schadelijkheid van producten in verband met milieuverontreiniging., 1969-1971; 38; A 4692
  - Het overleggen met andere ministeries en andere organen met betrekking tot beleidsvoornemens en de afstemming van het te voeren fiscale toepassingsbeleid van de bestaande fiscale wetgeving aan het algemene overheidsbeleid dan wel het beleid op andere specifieke terreinen van de overheidsbemoeiïng of aanpassingen aan algemeen maatschappelijke stromingen en wijzigingen. 1945-, 4
    - Vragen van de Bijzondere Commissie over het emancipatiebeleid ten aanzien van de vervolgrapportage van Anders Geregeld., 1980; 13; 131
    - Knelpunten in de wet- en regelgeving van etnische minderheden., 1981-1982; 14; 135
    - Nota inzake de doorstromingsheffing., 1982-1984; 15; 136
    - Overleg met het Landbouwschap met betrekking tot fiscale aangelegenheden., 1983 - 1987; 170-171
      - 1983-1985, 170; 80/11498; pak
      - 1986-1987, 171; 80/11498; pak
    - Aanschrijvingen aan alle ministers inzake de primaire verantwoordelijkheid van de minister van Financiën voor bepalingen van fiscale aard., 1986; 145; 80/6881
    - Nota Anders Geregeld., 1987; 172; 80/11501
    - Wetsvoorstel van Vermeend tot wijziging van een aantal wetten inzake belastingen alsmede de Coördinatiewet Sociale Verzekering met het oog op het bevorderen van regelingen waarbij werkgevers aan werknemers winstuitkeringen worden gedaan, waarvan de hoogte afhankelijk is van de door de werkgever behaalde winst uit onderneming (winstdelingsregelingen) (20 291)., 1988; 16; 144; pak
  - Het voorbereiden van antwoorden op vragen van leden van de Eerste en Tweede Kamer der Staten-Generaal met betrekking tot de toepassing en uitleg van de fiscale wetgeving en het belastingstelsel, niet direct leidende tot wetswijzigingen of opzegging, of wijziging van internationale overeenkomsten en verdragen. 1945-, 152
    Grondslag: Besluit van 17 oktober 1888, houdende vaststelling van het Reglement van Orde voor de Tweede Kamer der Staten-Generaal, art. 115 en 116.
    Besluit van 12-07-1966, houdende vaststelling van het Reglement van Orde van de Tweede Kamer der Staten-
    Generaal, art. 120 en 121.
    Reglement van Orde van de Tweede Kamer der Staten-Generaal van 22 juni 1993 (Kamerstukken 22590), art. 134 en
    135, laatstelijk gewijzigd bij Regeling van 27 juni 2002 (Kamerstukken 28452).
    Besluit van 3 augustus 1888, houdende vaststelling van het Reglement van Orde van de Eerste Kamer der Staten-
    Generaal, art. 75.
    Besluit van 06-09-1983, houdende vaststelling van het Reglement van Orde van de Eerste Kamer der Staten-
    Generaal, art. 151en 159, gewijzigd bij Regeling van 6 juni 1995 (Kamerstukken 50c en 50e), art. 140.
    - Vragen van de Tweede-Kamerleden De Goede, Nootenboom, Kieft, Janssen en Portheine inzake het vragen van advies aan de SER over fiscale maatregelen., 1952-1971; 19; A 852
    - Vragen van het Tweede-Kamerlid Scholten inzake de verhoging van het registratierecht bij speculatieve transacties in onroerend goed., 1964-1965; 17; 304; pak
    - Vragen van het Tweede-Kamerlid Portheine inzake de wijze van inning van de inkomstenbelasting., 1966; 28; A 854
    - Vragen van de Tweede-Kamerleden Portheine en De Koning inzake de inwerkingtreding van de Wet van 29 december 1966 tot verhoging van de omzetbelasting op 1 juli 1967., 29; A 854
    - Vragen van het Tweede-Kamerlid Wierenga inzake het vertrek naar het buitenland van vermogende personen., 1968; 67; A 857
    - Vragen van het Tweede-Kamerlid Den Uyl inzake de forse koersstijgingen van de NV Wilton-Feyenoord aandelen., 1968-1969; 31; A 854
    - Vragen van de Tweede-Kamerleden Joekes en Rietkerk inzake het inwinnen van advies over het voorontwerp voor wettelijke regeling tot jaarlijkse bijstelling van het tarief van inkomsten- en loonbelasting., 1969; 25; A 854
    - Vragen van de Tweede-Kamerleden Zijlstra, Biesheuvel, De Mooij en Kieft inzake de fiscale positie van zelfstandigen., 1969; 32; A 854
    - Vragen van het Tweede-Kamerlid Berg inzake de fiscale positie van de werkende vrouw., 1969-1971; 22; A 854
    - Vraag van de Tweede-Kamerleden Notenboom en Scholten inzake de verzachting van de belastingdruk op uitgedeelde vennootschapswinsten., 1970; 26; A 854
    - Vragen van de Tweede-Kamerleden Vredeling en Oele inzake de door de Commissie van Europese Gemeenschappen opgelegde boete., 1970-1971; 121; A 9018
    - Vragen van het Tweede-Kamerlid Brouwer inzake de heffing van inkomstenbelasting voor het rooien van bepaalde fruitbomen en het slachten van koeien., 1970-1971; 27; A 854
    - Vragen van het Tweede-Kamerlid Te Pas inzake het wetsontwerp tot herziening van de tariefstructuur van de loon- en inkomstenbelasting., 1972; 122; A 9018
    - Vragen van het Tweede-Kamerlid Van den Doel inzake de fiscale aftrek van rentekosten van hypotheken., 1972; 123; A 9018
    - Vragen van de Tweede-Kamerleden Tolman en Wisselink inzake een mogelijke hogere fiscale huurwaarde voor duurdere huizen., 1973; 124; A 9018
    - Vragen van het Tweede-Kamerlid De Graaf inzake een wettelijke regeling voor de belastingconsulenten., 1974-1979; 134; A 9688
    - Vragen van het Tweede-Kamerlid Van Gorkum inzake het onderzoek naar de vermogensverhoudingen in Nederland., 1975; 125; A 9018
    - Vraag van het Tweede-Kamerlid De Kam inzake het onderzoek van prof. Hofstra naar de wenselijkheid en mogelijkheid tot herziening van de belastingheffing in verband met de inflatie., 1975-1979; 133; A 9687
    - Vragen van de Vaste Commissie voor Financiën inzake fraudebestrijding indirecte belastingen., 1977; 128; A 9018
    - Vragen van het Tweede-Kamerlid Koning inzake de belasting- en of premiedruk., 1977; 126; A 9018
    - Vragen van de Tweede-Kamerleden Engwirda en Brinkhorst inzake fiscale maatregelen die alle een tijdelijke karakter dragen en een gelijkenis vertonen met in de overige lidstaten van de EG voorkomende fiscale faciliteiten., 1977-1978; 129; A 9018
    - Vragen van de Tweede-Kamerleden De Graaf en Hartmeijer inzake de bestrijding van malafide praktijken in de bouwnijverheid., 1978; 116; A 9018
    - Vragen van de Tweede-Kamerleden Lauxtermann en Joekes inzake de stijging van de nominale huurwaarde., 1978; 119; A 9018
    - Vragen van de Tweede-Kamerleden Rienks en Kombrink inzake de huurwaardeforfait voor eigen woningen en daarmede verbonden aangelegenheden., 1978; 117; A 9018
    - Vragen van de Tweede-Kamerleden Van Houwelingen, Van Rooijen en Braks inzake de aanvraag van bouwvergunningen voor het inwerkingtreden van de SIR heffingen, in te trekken en na het inwerkingtreden van die heffingen, opnieuw in te dienen., 1978; 132; A 9018
    - Vragen van de Vaste Commissie inzake belastingaangelegenheden., 1978; 118; A 9018
    - Vragen van het Tweede-Kamerlid De Graaf inzake het artikel manipuleren met onroerend goed in het vrije beroep., 1978; 120; A 9018
    - Vragen van het Tweede-Kamerlid Notenboom inzake de afdracht van de eigen middelen van de EG., 1978; 127; A 9018
    - Vragen van het Tweede-Kamerlid Rienks inzake de relatie AAW - buitengewone lastenaftrek., 1978; 131; A 9018
    - Vragen van het Tweede-Kamerlid Jansen inzake het onderzoek van de Budget Commissie van de Amerikaanse Senaat, 59; 6; A 9018
    - Vragen van de Tweede-Kamerleden Van Rooijen en Van Dijk inzake een speciale laagrentende staatslening, waarvan de opbrengst belastingvrij zal zijn., 1980; 146; 80/6680
    - Vragen van de Tweede-Kamerleden Wöltgens en Voortman inzake de toepassing van de WIR (Wet op de Investeringsrekening) in de landbouw., 1980; 144; 80/6680
    - Vragen van het Tweede-Kamerlid Wöltgens inzake de spaarbiljetten aan toonder., 1980; 147; 80/6680
    - Vragen van de Tweede-Kamerleden Langedijk-de Jonge en Worrell inzake de retributietabel voor de gezinsverzorging., 1981; 148; 80/6680
    - Vragen van het Tweede-Kamerlid Van Dijk inzake de identificatieplicht in de Verenigde Staten., 1981; 149; 80/6680
    - Vragen van het Tweede-Kamerlid Couprie inzake de hoogte van het autoforfait voor privégebruik., 1981-1983; 140; 80/5660
    - Vragen van het Tweede-Kamerlid Nypels inzake de effecten van de fiscale aftrekbaarheid van groot onderhoud aan eigen woningen., 1984; 141; 80/5661
    - Vragen van het Tweede-Kamerlid Paulis inzake het woon-werkverkeer met betrekking tot het Benelux-verdrag., 1984; 142; 80/5662
    - Vraag van het Tweede-Kamerlid Heijmans inzake de vereenvoudiging van de loon- en inkomstenbelasting., 1985; 7; 279